【裁判字號】    90,交易,557
【裁判日期】    900903
【裁判案由】    過失傷害
【裁判全文】
臺灣板橋地方法院刑事判決                          九十年度交易字第五五七號
    公  訴  人  臺灣板橋地方法院檢察署檢察官
    被      告  乙○○
右列被告因過失傷害案件，經檢察官提起公訴（九十年度偵字第五九一七號），本院
判決如左：
    主  文
本件公訴不受理。
    理  由
一、公訴意旨詳如起訴書所載（如附件）。
二、按告訴乃論之罪，告訴人於第一審辯論終結前得撤回其告訴，又告訴經撤回者，
    應諭知不受理之判決，刑事訴訟法第二百三十八條第一項、第三百零三條第三款
    定有明文。
三、本件告訴人甲○○告訴被告乙○○過失傷害案件，起訴書認被告係觸犯刑法第二
    百八十四條第一項前段之過失傷害罪，依同法第二百八十七條前段之規定，須告
    訴乃論。
四、茲據告訴人具狀撤回其告訴，有撤回告訴狀在卷可按，揆諸首開說明，應不經言
    詞辯論，諭知不受理之判決。
據上論斷，應依刑事訴訟法第三百零三條第三款、第三百零七條，判決如主文。
中      華      民      國    九十      年     十二     月     二十     日
                                    臺灣板橋地方法院交通法庭
                                        法  官  彭  全  曄
右正本證明與原本無異
如不服本判決應於送達後十日內向本院提出上訴狀
                                        書記官  梁  宜  庭
中      華      民      國    九十      年     十二     月     二十七   日
附件：
臺灣板橋地方法院檢察署檢察官起訴書                九十年度偵字第五九一七號
    被      告  乙○○  男二十六歲（民國○○○年○月○○○日生）
                        身分證統一編號：Ｚ000000000號
                        住台北縣蘆洲市○○路一八五巷二十三弄三十一號五樓
右列被告因過失傷害案件，已經偵查終結，認應提起公訴，茲將犯罪事實及證據並所
犯法條分敘如左：
          犯罪事實
一、乙○○於民國八十九年十二月十日晚上十時十五分許，駕駛車號七Ｆ─七八七五
    號自用小客車，由台北縣三重市往台北橋方向行駛，途經三重市○○○○路與重
    新路交岔口，欲由福德南路右轉上台北橋時，理應注意汽車行駛至交岔路口時，
    對向行駛之左右轉車輛已轉彎須進入同一車道時，右轉彎車輛應讓左轉彎車輛先
    行，而依當時情形，又無不能注意之情事，竟疏於注意，於通過上開交岔路口時
    ，貿然右轉，適有甲○○騎乘車號ＦＥＪ─八五八號重型機車欲由福德北路左轉
    上台北橋，亦未注意車前狀況，隨時採取應變措施，由於雙方有上述之疏失，遂
    於台北橋頭發生碰撞，造成甲○○人車倒地，因之受有左橈骨骨折之傷害。
二、案經甲○○訴由台北縣警察局三重分局報告偵辦。
              證據並所犯法條
一、訊據被告乙○○對於右開時、地發生車禍致告訴人甲○○受傷之事實於警訊時暨
    本署偵查中坦承不諱，惟矢口否認有過失傷害犯行，辯稱：伊係由重新路直行上
    台北橋，要上橋時，對方騎車高速撞上伊車，伊並無過失云云。惟查：右揭犯罪
    事實，業據告訴人於警訊暨偵查中指訴歷歷，並有道路交通事故調查報告表、照
    片九幀、診斷證明書附卷可稽。稽警繪現場圖所載，本件車禍碰撞地係發生在台
    北縣三重市○○○○○道入口處，依告訴人機車行向係由福德北路左轉觀之，行
    經距離甚長，若未依號誌指示行駛，極易被行經距離較短之重新路方向車輛撞上
    ，而本件告訴人係由福德北路左轉達台北橋頭時，始與被告所駕駛之小客車左前
    車頭發生碰撞，是告訴人指稱：被告係由福德南路右轉上台北橋等語，應屬實情
    ，本件經送由台灣省車輛行車事故覆議委員會覆議結果，亦同此認定，有該會九
    十八月二十一日府覆議字第九○一四八八號函在卷可參，故被告所辯：車禍發生
    時其係於綠燈時由重新路直行要上台北橋，告訴人由福德北路闖紅燈左轉肇事云
    云，不足採信。按注意汽車行駛至交岔路口時，對向行駛之左右轉車輛已轉彎須
    進入同一車道時，右轉彎車輛應讓左轉彎車輛先車先行行，道路交通安全規則第
    一百零二條第一項第七款定有明文。被告駕車自應注意上述道路交通安全規定，
    且依當時情況，又無不能注意之情形，竟疏不注意為之，以致肇事，致告訴人受
    傷，被告應有過失。雖本件告訴人未注意車前狀況，隨時採取必要之安全措施，
    與有過失，然仍不能因告訴人之過失，而解免被告之罪責。且被告過失駕駛行為
    ，核與告訴人之受傷間，具有相當因果關係，被告過失傷害犯行，堪以認定。
二、核被告所為，係犯刑法第二百八十四條第一項前段過失傷害罪嫌。
三、依刑事訴訟法第二百五十一條第一項提起公訴。
          此  致
臺灣板橋地方法院
中      華      民      國      九十    年      九      月      三      日
                                        檢察官  朱  帥  俊
右正本證明與原本無異
中      華      民      國      九十    年      十      月    二十三    日
                                        書記官  陳  泰  貞
附錄本案所犯法條全文
中華民國刑法第二百八十四條
(過失傷害罪)
因過失傷害人者，處六月以下有期徒刑、拘役或五百元以下罰金，致重傷
者，處一年以下有期徒刑、拘役或五百元以下罰金。
從事業務之人，因業務上之過失傷害人者，處一年以下有期徒刑、拘役或
一千元以下罰金，致重傷者，處三年以下有期徒刑、拘役或二千元以下罰
金。


司法院資訊處製作；財團法人民間司法改革基金會備份。
